【裁判字號】    99,交簡上,216
【裁判日期】    991222
【裁判案由】    公共危險
【裁判全文】
臺灣臺北地方法院刑事判決           99年度交簡上字第216號
上 訴 人
即 被 告    詹韻平
上列上訴人因公共危險案件，不服本院99年度北交簡字第771 號
中華民國99年9 月8 日第一審刑事簡易判決（檢察官聲請簡易判
決處刑案號：臺灣臺北地方法院檢察署99年度偵字第12714 號）
，提起上訴，本院管轄之第二審合議庭判決如下：
    主  文
上訴駁回。
    事實及理由
一、本案經本院合議庭審理結果，認原審簡易判決以被告即上訴
    人詹韻平犯刑法第185 條之3 之酒醉駕車罪，判處罰金新臺
    幣（下同）92,000元，罰金如易服勞役，以1,000 元折算1
    日，其認事用法均無違誤，量刑亦稱妥適，應予維持，並引
    用如附件第一審判決書所記載之事實、證據及理由。
二、被告詹韻平上訴意旨略以：被告就原審認定之酒醉駕車犯罪
    事實並不爭執，於警詢及法院審理中亦均坦認不諱，然被告
    係因一時失慮故犯本案，犯後亦深感悔悟，反省悔過再三。
    請考量被告並無前科，現有正當職業，然收入非豐，扣除須
    負擔之房屋租金、家人及個人生活費用、及助學貸款後，所
    剩無幾，以被告資力而言，原審量處罰金之金額實嫌過重，
    是請從輕量刑，並予緩刑機會等語。
三、惟查，本件經原審審理結果，依被告於警詢及偵查中自白、
    查獲時酒精濃度測定單（呼氣酒精濃度達每公升0.67毫克）
    、臺北市政府警察局舉發違反道路交通管理事件通知單影本
    、刑法第185 條之3 案件測試觀察紀錄表、生理協調平衡檢
    測紀錄表及行政院退除役官兵輔導委員會臺北榮民總醫院民
    國88年8 月5 日（88）北總內字第26868 號函釋等證據，已
    足認定被告有刑法第185 條之3 酒後駕車公共危險犯行，乃
    依檢察官之聲請，不經通常審判程序，逕以簡易判決處刑，
    並參酌被告犯罪之動機、目的、手段、所造成之危害、其素
    行、生活狀況及智識程度等一切情狀，量處被告罰金新臺幣
    92,000元，並諭知以新臺幣1,000 元折算1 日之易服勞役折
    算標準，經核其並無違反一般經驗及論理法則、或顯然逾越
    裁量或濫用裁量之違法情形。被告雖以上情提起上訴，然按
    量刑係屬事實審法院得依職權自由裁量之事項，苟已斟酌刑
    法第57條各款所列情狀而未逾越法定刑度，不得遽指為違法
    。而查原審量刑時亦已依刑法第57條所定意旨審酌一切攸關
    量刑輕重因素，依前所述，自難認原審量刑有何違誤或失當
    之處。至被告請求給予緩刑部分，本院審酌本罪固屬危險犯
    ，然因本罪犯罪人均係在酒醉情形下，莽撞駕駛質量甚重、
    速度甚高之動力交通工具於道路上，客觀上對社會公共交通
    安全之危害程度，較諸部分實害犯罪猶有過之而無不及，是
    本不宜擅予緩刑，俾犯罪人能時時銘刻在心，莫敢擅忘前懲
    以杜覆蹈，進而有效保障社會公共安全；且近年來酒後駕車
    肇事事件頻傳，每每造成無辜路人重大傷亡，故為政府大力
    查緝之犯罪，此已非新聞，被告於本院中既自承係二專畢業
    ，智識非低，竟於與友人飲酒作樂後心懷僥倖騎車上路，是
    自不宜給予緩刑。再者，原審量處罰金之刑度尚稱妥適，已
    如前述，倘被告確因經濟因素無法負擔，尚得以易服勞役代
    之，甚或經執行檢察官審酌被告經濟或信用狀況，認為適當
    後，准許分期繳納。易言之，現行刑法已針對受刑人之經濟
    狀況，就罰金刑之執行設立多種變通方法，單純經濟因素當
    不足為給予緩刑寬典之理由。綜上所述，被告上訴理由，並
    非可採，應予駁回。
四、據上論斷，應依刑事訴訟法第455 條之1 第1 項、第3 項、
    第373 條、第368 條，判決如主文。
中    華    民    國    99    年    12    月    22    日
            刑事第十九庭  審判長法  官  李明益
                                法  官  林佑珊
                                法  官  紀凱峰
上正本證明與原本無異。
不得上訴。
                                書記官  桑子樑
中    華    民    國    99    年    12    月    22    日

司法院資訊處製作；財團法人民間司法改革基金會備份。
